【裁判字號】    91,訴,1961
【裁判日期】    920318
【裁判案由】    
【裁判全文】
臺灣桃園地方法院民事判決  九十一年度訴字第一九六一號
    原      告  太平洋通運有限公司
    法定代理人  丙○○
    訴訟代理人  陳建勳律師
                徐松龍律師
    被      告  大江國際股份有限公司中壢分公司
                            設.
    法定代理人  乙○○      住.
    訴訟代理人  甲○○      住.
                丁○○      住台北縣中和市○○路三六巷四一號七樓
右當事人間請求損害賠償事件，本院判決如左：
    主    文
原告之訴及假執行之聲請均駁回。
訴訟費用由原告負擔。
    事    實
甲、原告方面：
    一、聲明：
        (一)被告應給付原告新台幣（下同）二百萬元，並自起訴狀繕本送達之翌日起
          至清償日止，按年息百分之五計算之利息。
        (二)原告願供擔保，請准予宣告假執行。
    二、陳述：
        (一)有關本合約之訴訟，雙方同意以鈞院為第一審管轄法院，此有兩造簽訂之
          交通接駁車租賃合約書第十一條明定合意管轄法院，是本件原告訴請被告
          債務不履行之損害賠償事件，係屬鈞院管轄，合先敘明。
        (二)緣兩造前於民國（下同）九十年十二月間訂立交通接駁車租賃合約，由原
          告出租二十二人中型巴士，做為被告經營大江購物中心顧客及員工交通接
          駁之用，租賃期間自九十一年一月一日起至九十一年十二月三十一日止共
          計十二個月，約定租金為一、二月及七、八月各為六十一萬二千元，其餘
          月份為五十一萬三千元（含稅），另員工交通車部分為每月七萬五千元，
          此有兩造簽訂之交通接駁車租賃合約書可稽（原證一，以下簡稱系爭合約
          ）。
        (三)查原告前於九十一年五月三十日接獲被告委託陳錦隆律師來函表示，依兩
          造間之前揭合約第八條第九項規定，雙方若有不可抗拒之因素或業務上之
          考量需提前解約時，應在一個月前以書面告知對方為由，函中並杜撰事實
          ，通知原告於九十一年六月三十日終止系爭合約（原證二），然上揭函中
          所述均屬子虛烏有，原告隨即函覆被告藉詞片面終止實已違約，並促請被
          告勿執意作出違約之舉（原證三），詎被告仍自九十一年七月一日起即拒
          絕原告依系爭合約履行義務，足見被告業已違約。
      (四)因被告違約行為致使原告短收租金，自系爭合約九十一年七月一日起至同
          年十二月三十一日止，計短收預期租金計三百七十二萬六千元，扣除原告
          因而減省之車油耗損人事成本一百七十二萬六千元，原告至少受有二百萬
          元之利益喪失之損害，準此，原告依債務不履行之損害賠償法律關係，爰
          起訴請求被告賠償二百萬元及法定遲延利息。關於原告之損失計算如下：
        1.按租賃費用一、二月及七、八月每月各為六十一萬二千元，其餘月份為
            五十一萬三千元，員工交通車部分為每月七萬五千元，系爭合約第五條
            第二、三項定有明文，而因被告片面終止系爭合約洵屬無據，因其違約
            行為，致使原告受有系爭合約自九十一年七月一日至同年十二月三十一
            日止短收之預期租金計三百七十二萬六千元（如起訴狀附表一）。
          2.再查，依「九十年度營利事業各業所得額同業利潤標準」顯示，業別小
            客車客運（附駕駛），其費用率為百分之三十一（原證五），所謂費用
            率即原告主張之前開車油耗損人事成本等費用，職此，依原告短收前揭
            租金額計算應支出之費用，即三百七十二萬元×百分之三十一＝一百一
            十五萬三千二百元，是原告扣除因而減省之車油耗損人事成本一百七十
            二萬六千元，實已超出前述依費用率計算之金額甚多，而原告主張至少
            受有二百萬元之利益喪失之損害，且訴請被告賠償系爭金額即為有據。
        (五)另就被告所為之抗辯分別駁斥如下：
          1.關於固定停等地點部分：
            關於固定停等地點被告並未實際指定原告於何一固定停等地點接駁顧客
          ，參諸系爭合約第七條規定之行駛路線為大江國際中心至中壢火車站，
            及第九條第二項規定：「乙方（即原告）未按照既定之路線行駛．．」
            文字，足見行駛路線及固定停等地點均須被告訂定，原告始得依其指示
            履行，是被告辯稱原告無法提供一固定之停等地點云云，實乃被告未明
            確指示固定之停等地點所致，非可歸責於原告。
          2.關於行駛路權部分：
            關於行駛路權部分，原告依約取得主管公路機關之許可（原證四），依
            公路法第三十七條第一項第三款規定，經營遊覽車客運業、小客車租賃
            業，其主事務所在直轄市者，向直轄市公路主管機關申請，則原告主事
            務所所在設立於台北市境內，依上揭規定，關於路權之申請，自應向直
            轄市公路主管機關即台北市監理處提出申請，並無不合，至同條第二項
            固規定，前項第二款之市區○○○○○路線至直轄市、縣（市）以外者
            ，應由受理申請之公路主管機關商得相鄰之直轄市、縣（市○○路主管
            機關之同意，有不同意者，報請中央公路主管機關核定之。惟查，本件
            行駛路線並未延長至直轄市、縣（市）以外，要無上揭規定之適用，被
            告對於公路法規之規定，恐屬誤解。再者，依原証四所示台北市監理處
            函主旨揭示：貴公司（即原告）與大江國際股份有限公司中壢分公司簽
            訂之交通車租車合約申請備查乙案，同意備查，乃依公路法第三十七條
            第一項第三款規定予以審查原告之路權申請，且上揭函文副本亦有行文
            桃園監理站，應係公路主管機關間之橫向聯繫作業，且桃園監理站迄未
            為任何反對之表示，是被告辯稱原告未取得行駛路線之路權云云，實無
            足採信。至被告辯稱原証四所示路權業已逾期云云，惟查，誠如前述，
            原告檢具兩造間之契約再向原告營業所在地之交通主管機關申請即可，
            況按系爭契約第八條第十項規定：「乙方（即原告）應負責行駛路權之
            登記及符合相關法令之規定，若因法令問題而遭相關單位取締時，一律
            由乙方負全責，與甲方無涉」，足見路權欠缺所生之任何不利益均由原
            告自負其責，事實上違反路權規定之車輛行駛，受處罰之對象亦僅止於
            車輛所有人及駕駛人，與被告無涉。故被告以路權欠缺為由執為終止租
            約之事由，顯與系爭契約第八條第十項規定不符。
        3.關於違反合約內容部分：
            關於被告辯稱違反合約內容，有脫班、服務態度不佳等情形，而提出相
            關備忘錄主張扣款事實為憑，惟誠如被告主張，被告乃係服務業，原告
            始終秉持顧客至上之原則配合，即便面對多樣之顧客，難免遇有刁鑽、
            百般挑剔之顧客，是縱有任何顧客投訴，原告均配合被告任其扣款給予
            顧客交待，而非表示原告司機確有服務態度不佳之情形，至所謂脫班情
            形，實乃原告配合被告之調度作業，聯繫不佳所致，而被告依此主張扣
            款，原告亦予配合辦理，未敢爭執。
          4.縱認原告於履約期間生有前述事由，原告亦配合予以改善，亦配合合約
            罰則規定由被告扣款處罰，惟均不足構成兩造合約第八條之雙方若有不
            可抗拒之因素或業務上之考量需提前解約規定之解約事由，是被告藉此
            事由主張提前解約並無理由。
    三、證據：提出以下影本為證：
        原證一：交通接駁車租賃合約書（九十年十二月所訂立）一件。
        原證二：九十一年五月三十日律師函（被告為終止租賃契約意思表示）一件
                。
        原證三：九十一年六月六日律師函（原告通知被告須繼續履約）一件。
        原證四：台北市監理處函一件。
        原證五：九十年度營利事業各業所得額同業利潤標準一件。
乙、被告方面：
    一、聲明：
        (一)如主文所示。
        (二)如受不利判決，請准預供擔保免為假執行。
    二、陳述：
        (一)本件原告確有違反契約情事，被告基於整體業務之考量依約於一個月前終
          止系爭契約，並無不當與不法之處，原告請求損害賠償並無理由，茲將被
          告終止契約之理由詳述如後：
          1.被告設置交通接駁車之主要原因即係基於業務上之考量所致：
            查被告之大江購物中心居處於中壢市之邊郊，地處較為偏僻之鄉間，
              對外連絡向以每一小時一班次，且最晚之車次為晚上九點之中壢客運
              及桃園客運為主，與購物中心整體之營運時間無法配合，故有設置交
              通接駁車之必要，足見此一常態且密集班次之交通接駁車實乃大江購
              物中心之對外最為便捷之交通工具，其重要性可見一斑。
            次查，交通接駁車上貼有「大江接駁車」字樣，對外代表大江購物中
              心，故此交通接駁服務除前述交通運輸之目的外，更有為大江購物中
              心宣傳之效果，因而客戶關於此服務之滿意程度關乎大江購物中心企
              業形象之評價甚鉅。
            又因大江購物中心之居處地點與市中心或車站前之遠東、太平洋、新
              光三越百貨，無法相提並論，更無法享有市場群聚之經濟規模效應，
              因此交通接駁車之服務品質即成為招攬顧客之利器，倘若往來之交通
              接駁車非但沒有固定泊候車地點，其至有脫班、駕駛態度不佳、招手
              不停等問題存在，必會產生不良聲譽擴散之負面效應，適值如此經濟
              不景氣之時節，若有不能提升服務品質甚且持續不振之情形者，搭乘
              交通接駁車之來客數反而銳減，此顯與被告設置交通接駁車之初衷相
              違背。
          2.原告在系爭契約之履行上，違背兩造間契約約定之情形時有所聞，實難
            令被告繼續與之維持契約關係，被告提前終止系爭契約確屬無奈：
            原告於中壢火車站前未能提供固定之停等地點，經常更換地點，致使
              欲前往被告之大江購物中心之客戶經常找不到接駁車，而抱怨連連，
              經多次要求原告應儘速於中壢火車站前覓得一方便客戶候車之固定停
              等地點，然原告遲遲無法辦到，因此，被告之客戶仍須於中壢火車站
              前四處找尋交通接駁車，除不符被告業務之推廣外，原告顯有未盡其
              應盡義務之情事。
            又原告依約應開之班次而未開之脫班情形嚴重，且有多次之扣款：
              (1)自被證二中之物服－○六八號備忘錄可看出原告自九十一年一月份
                開始，連續二個月都有發生脫班現象，被告並函文要求原告作好人
                員、車輛調度之管理。
              (2)被證二中之物服－一二九備忘錄（91.03.14）記載九十一年一月及
                二月有脫班、未依規定路線行駛及違規行駛路肩，且為客戶所投訴
                ，扣款共計四千元（見被證三）。
              (3)自被證二中之物服－一二八備忘錄（91.03.14）記載相關接駁車及
                駕駛人應行注意事項，重申於此期間，因原告無法確實自行監督管
                理，連續三個月有違約情事，故告知原告應行配合及要求駕駛人之
                相關事宜。
              (4)自被證二中之物服－一六○備忘錄（91.04.08）記載三月份客訴、
                脫班之違約，扣款七百元（見被證四）。
              (5)自被證二中之物服－一八一備忘錄（91.05.08）記載四月份脫班、
                服務態度不佳之客訴，扣款一千二百元（見被證五）。
            再則，客戶投訴駕駛人態度不佳，原告竟辯稱是客戶品格問題，又無
              法明確指述證明之，顯係為自已之不是為置辯，不足可採。此與契約
              第八條第二項所稱之優良駕駛有所違背。綜上，自九十一年一月起連
              續五個月，原告脫班之狀況一直未見改善，駕駛人與客戶間之爭執不
              斷，造成接駁車業務上之負擔並加重客戶服務中心之業務量，對被告
              形象及服務品質業已造成不良影響。況被告所提出之缺失僅為違約之
              一部分而已，另外尚有口頭警示之瑕疵：「如駕駛人不遵從被告承辦
              人之督導，與客戶之爭執，大聲播放買藥廣告，客戶路邊招車不予理
              會，未依約定路線行駛抄小徑等等，也更換過至少三名駕駛人」，然
              問題並未改善，諸如此類之違約缺失每月均層出不窮，此與原告訴訟
              代理人所辯稱，僅為微不足道之瑕疵，落差甚鉅。
            依系爭契約之精神，應屬自律管理，即原告應極盡自行管理監督之能
              事，避免並改善約定違約、罰則事項之發生，而非由被告每月不定時
              抽查，取代原告依約應負之自律管理，始符契約誠信之要求。而原告
              之違約缺失均係被告每月不定時二至四次之抽查所發現，且每查必中
              ，則平常違約情事之狀況即不言可喻，因而令被告對原告所承諾之事
              項是否有能力執行並改善產生懷疑。
            第按「．．營業汽車應依左列規定，分類營運：二、市區汽車客運業
              ：在核定區域內，以公共汽車運輸旅客為營業者」、「前項第二款之
              市區汽車客運業延長路線至直轄市、縣（市）以外者，應由受理申請
              之公路主管機關商得相鄰之直轄市、縣（市○○路主管機關之同意；
              有不同意者，報請中央公路主管機關核定之。」者，公路法第三十四
              條第一項第二款及同法第三十七條第二項有明文規定（見被證一），
              又系爭契約第八條第十項就「乙方（即原告）應負責行駛路權之登記
              及符合相關法令之規定」亦有明文約定，詎原告遲遲無法提出已受桃
              園中壢地方公路主管機關路權許可證明，除不符約定之要求，且與被
              告之業務執行要求相左，被告據此主張終止契約，洵屬有理。雖原告
              前於鈞院九十一年十一月廿六日審理時提出台北市監理處之函文為其
              業已取得行駛路線路權之證明，惟該函所予備查之期間為自九十年七
              月一日起至九十年十二月三十一日止，與系爭契約之期間顯然未合，
              準此，原證四不得作為有利於原告主張之證據。
        (二)綜前所述，被告終止系爭契約並無違誤，原告起訴請求損害賠償並無理由
          。退步言，縱認被告未合法終止系爭契約，然原告起訴請求二百萬元之期
          待利益之損害賠償，亦屬無據，茲說明如下：
          1.按「當事人主張有利於己之事實者，就其事實有舉證之責任。」，民事
            訴訟法第二百七十七條前段定有明文。又請求損害賠償須以一方有侵權
            行為或債務不履行，即可歸責於一方之故意或過失為其要件，準此，原
            告就被告有可歸責之行為，且因此造成原告確實受有損失之事實，應先
            依上開法律善盡其舉證責任，始為適法。
          2.自系爭契約第八條第六項所載：「在租賃期間甲方（即被告）有權可隨
            時增減車輛種類及數量」等語觀之：原告為一車輛租賃公司，原已備
            有各式車輛供客戶依需要為租賃，故本約之車輛並非因與被告簽訂系爭
            契約始出資購買，乃其原本營業即有之車輛，除可供被告約定使用外，
            尚得為其他人租賃使用。既然被告有權可依實際需要而增減，且以實
            際使用數量計算，則被告當可依約減至一台或暫不使用任何車輛，如此
            可見，原告於訂約時即已了解被告有可因業務之需，而為增減之權，所
            以當無所謂之預期利益可言。原告主張照常出車之期待利益，須是該
            車輛確實為被告所預留、計劃或準備，而無法另為行駛其他路線之損失
            ，從而，原告就其於此期間因契約之終止造成閒置未行駛而且確實受有
            損失之事實亦應依前揭規定先負舉證責任，以實其說。況原告主張扣除
            未出車之成本，係如何計算而得亦不可知，益見原告之請求顯屬無據。
        (三)第查，契約中關於罰則之約定，旨在促使原告克盡善良管理人之注意，確
          實履行契約目的及約定事項，非在於獲取扣款利益；且發生扣款事件，客
          戶責難之對象為被告，而被告面對客戶之不滿投訴，所為之負面評價係由
          被告大江購物中心所承受，非原告所得承受，因此造成被告服務、形象受
          損之影響，豈是區區數百元或千元所得回復之，從而，原告認為違約時僅
          須罰款即足，即有未洽。
        (四)末查，被告在規劃九十二年度交通接駁車事宜時，猶再次給予原告提出企
          劃書之機會（被證六），益證被告在處理事務上絕對力求客觀公平，並未
          因原告關於履行系爭契約之表現令人難以滿意且雙方因此等事務已有訴訟
          繫屬於鈞院等情致有所偏頗，附此敘明。
    三、證據：提出以下影本為證：
        被證一：公路法法規節錄。
        被證二：備忘錄（九十一年二月五日，文號：物服－○六八）一件。
                備忘錄（九十一年三月十四日，文號：物服－一二八）一件。
                備忘錄（九十一年三月十四日，文號：物服－一二九）一件。
                備忘錄（九十一年四月八日，文號：物服－一六○）一件。
                備忘錄（九十一年五月八日，文號：物服－一八一）一件。
                顧客建議表二件。
        被證三：被告所開立之請款單（扣款四千元）一件。
        被證四：被告所開立之請款單（扣款七百元）一件。
        被證五：被告所開立之請款單（扣款一千二百元）一件。
        被證六：被告九十二年度接駁車企劃書一件。
        被證七：原告所開立之統一發票、被告所開立之進貨折讓單各三件。
    理    由
一、原告起訴主張：兩造間訂有交通接駁車租賃合約，由原告出租巴士予被告作為載
    運顧客及員工交通接駁之用，租賃期間為一年，惟被告於租期尚未屆滿前即表示
    依合約第八條第九項規定，通知原告兩造租約將於一個月後之九十一年六月三十
    日終止，且自九十一年七月一日起即拒絕原告依合約履行義務，被告之此違約行
    為，致使原告短收預期租金而至少受有二百萬元利益喪失之損害，爰依債務不履
    行之損害賠償法律關係，訴請被告賠償二百萬元及法定遲延利息等語。被告則抗
    辯：原告有未能取得路權證明、未能提供固定停等地點、班次脫班、駕駛態度不
    佳經被告扣款等違反契約情事，被告基於業務考量依合約於一個月前通知終止系
    爭契約，並未違約，實無賠償原告損害之可言，且原告就其因契約終止而受有如
    何損失之事實尚未能舉證，其請求賠償二百萬元及利息並無所據等語。
二、本件原告主張：兩造於九十年十二月間訂有交通接駁車租賃合約，由原告出租二
    十二人中型巴士，做為被告經營大江購物中心載運顧客及員工交通接駁之用，租
    賃期間自九十一年一月一日起至同年十二月三十一日止共計十二個月，約定租金
    為一、二月及七、八月每月各為六十一萬二千元，其餘月份為五十一萬三千元，
    另員工交通車部分租金為每月七萬五千元，而被告於九十一年五月三十日委託律
    師去函原告表示，被告依兩造合約第八條第九項之基於業務上考量之約定，將於
    九十一年六月三十日終止系爭合約，且被告自九十一年七月一日起即拒絕原告依
    系爭合約履行義務之事實，業據原告提出交通接駁車租賃合約書、九十一年五月
    三十日被告為終止租賃契約意思表示之律師函一件、九十一年六月六日原告通知
    被告須繼續履約之律師函影本各一件為證，並為被告所不爭執，此部分應認原告
    之主張為真。
三、原告再主張：被告以虛有之未能提供固定停等地點、班次脫班、駕駛服務態度不
    佳等情事稱原告未盡履約義務，而以合約第八條第九項規定於一個月前終止兩造
    契約，其終止不符契約約定事由，顯係違約等語，被告則以：原告有未能取得路
    權證明、未能提供固定停等地點、班次脫班、駕駛未依規定路線行駛、違規行駛
    路肩、服務態度不佳，經被告予以扣款等違反契約情事，被告基於業務考量依約
    於一個月前通知終止系爭契約，並無違約可言等語抗辯。經查：
    (一)原告否認其有未盡合約義務情事，並主張：被告所指之原告未能取得路權證明
      、未能提供固定停等地點、班次脫班、駕駛未依規定路線行駛、違規行駛路肩
      、服務態度不佳等均非實在乙節，經查被告以原告有班次脫班未開、駕駛未依
      規定路線行駛、違規行駛路肩、遭顧客投訴駕駛之服務態度不佳等情事，而自
      租金中對原告為多次扣款行為之事實，業據被告提出載有歷次扣款紀錄之備忘
      錄五件（九十一年二月五日，文號：物服－○六八、九十一年三月十四日，文
      號：物服－一二八、九十一年三月十四日，文號：物服－一二九、九十一年四
      月八日，文號：物服－一六○、九十一年五月八日，文號：物服－一八一）、
      顧客投訴之建議表二件、被告所開立之請款單三件（分別對原告扣款四千元、
      七百元、一千二百元）、原告所開立之統一發票、被告所開立所之進貨折讓單
      各三件等影本為證，而原告對其已收受上開扣款備忘錄、進貨折讓單等文件，
      且對被告以上開情事為由之歷次扣款行為亦無異議，是應認被告所抗辯：原告
      有上開未履行契約之情事堪信為真。
    (二)查契約終止權之發生有二：一為法定終止權，一為約定終止權。法定終止權係
      於各種典型契約，如租賃、使用借貸、僱傭、承攬契約，個別的承認其存在；
      而約定終止權即係由當事人雙方依合意訂定，使當事人之一方或雙方保留終止
      權，惟不得違背法律之強行規定。民法就租賃契約於第四百五十三條亦有：「
      定有期限之租賃契約，如約定當事人之一方於期限屆滿前，得終止契約者，其
      終止契約應依第四百五十條第三項之規定，先期通知」之規定可循，此按當事
      人約定之租賃有期限者，固應受期限之拘束，然若約定當事人之一方，得於期
      限屆滿前終止契約，是即約定終止權之行使亦為法之所許，惟一方終止契約時
      ，亦須依民法第四百五十條第三項之規定，負先期通知之義務，使他方有所準
      備，以期公允。亦即定有期限之租賃契約，除經契約當事人雙方同意終止外，
      亦可於租約中載明當事人之一方得任意終止，惟其終止契約應依民法第四百五
      十條第三項之規定，先期通知他造當事人。
    (三)查本件兩造合約書第八條第九項定有：「雙方若有不可抗拒之因素或業務上之
      考量需提前解約時，應在一個月前以書面正式告知對方。」之約定，而依兩造
      合約之內容及辯論意旨觀之，此之所謂提前解約，應係指終止契約之意，而非
      解除契約，先此敘明。
    (四)本件原告係主張：其無上開被告所述未盡合約義務情事，故無契約所指之基於
      業務上考量之終止事由發生，被告不得終止契約等語，被告則抗辯：其基於原
      告有以上未盡合約義務情事，而以業務上之考量為由終止契約係依約有據等語
      。查前開所述本件租賃契約第八條第九項之約定，乃賦予兩造均有因不可抗拒
      之因素或業務上之考量，而可提前終止契約之權利，兩造並已約定終止契約需
      於一個月前之相當期間告知對造，使雙方得為必要之應對，一方有權主張終止
      ，一方可於此一個月內為業務調整而無事後對終止契約之一方主張債務不履行
      損害賠償之可言，而當一方基於本身業務上之考量行使此終止權時，並不以對
      造須有可歸責事由之債務不履行情事發生始得為終止。本件依兩造契約之約定
      ，既已使雙方當事人均有約定終止權，其約定並未違背法律強行規定，亦符合
      前開民法先期通知之規定，被告復已依約於一個月前先行通知原告，告知原告
      其有違約情事，並以契約所約定之其一事由即基於業務上考量為由終止系爭契
      約，被告即係合法行使約定終止權，於該終止權之通知到達原告時即生效力，
      無須原告為同意之表示，而被告以基於業務上考量之終止事由行使終止權時，
      並無須以原告有可歸責之未履約情事發生為要件，是兩造租賃契約自九十一年
      七月一日終止之時起即往後消滅。
    (五)故原告主張：其無被告所述未履約情事，無契約所指之基於業務上考量之終止
      事由發生，被告終止契約不符約定，其終止不生效力，兩造租賃契約仍繼續存
      在，被告拒絕原告繼續履行契約係為有可歸責事由之債務不履行云云即非正當
      ，被告抗辯：其行使約定終止權終止契約係依約之合法行為，並未違約等語洵
      屬有據。
四、從而，原告依債務不履行之損害賠償法律關係，請求被告給付二百萬元，並自起
    訴狀繕本送達之翌日起至清償日止，按年息百分之五計算之利息為無理由，不應
    准許。又原告之訴既經駁回，其假執行之聲請亦失所附麗，應併予駁回。
五、兩造其餘主張陳述及攻擊防禦方法，核對判決結果並無影響，爰不予以一一論述
    。
六、據上論結，本件原告之訴為無理由，依民事訴訟法第七十八條，判決如主文。
中      華      民      國    九十二    年      三      月      十八    日
                                  臺灣桃園地方法院民事第一庭
                                              法      官  郭琇玲
右為正本係照原本作成
如對本判決上訴，須於判決送達後廿日內向本院提出上訴狀
中      華      民      國    九十二    年      三      月      十八    日
                                              法院書記官  林蕙鴻


司法院資訊處製作；財團法人民間司法改革基金會備份。
